臺灣彰化地方法院刑事判決              100年度訴字第272號
公  訴  人  臺灣彰化地方法院檢察署檢察官
被      告  莊素鳳
            邱淑玲
共      同
指定辯護人  本院公設辯護人陳志忠
被      告  莊景堯
選任辯護人  楊振芳律師
被      告  張玲珠
選任辯護人  鄭弘明律師
            張崇哲律師
上列被告等因違反毒品危害防制條例案件，經檢察官提起公訴（
99偵字第11487 號及100 年度偵字第209 、239 、238 、1032
、1033、1034號），本院判決如下：
    主  文
莊素鳳犯如附表一、二、三及四所示之罪，各處如附表一、二、
三及四所示之刑；主刑部分應執行有期徒刑拾年貳月。
邱淑玲犯如附表二所示之罪，各處如附表二所示之刑；主刑部分
應執行有期徒刑捌年貳月。
莊景堯犯如附表三所示之罪，各處如附表三所示之刑；主刑部分
應執行有期徒刑拾陸年陸月。其餘被訴部分無罪。
張玲珠犯如附表五所示之罪，各處如附表五所示之刑；主刑部分
應執行有期徒刑伍年。
    事  實
一、莊素鳳（綽號阿鳳、小鳳、老大）前因違反毒品危害防制條
    例案件，經本院以95年度訴字第508 號分別判處有期徒刑1
    年2 月、10月，應執行有期徒刑1 年10月，其不服判決而提
    起上訴，經臺灣高等法院臺中分院以95年上訴字第1987號駁
    回上訴而確定（下稱第1 案件）；又因施用毒品案件，經本
    院以96年度訴字第425 號判處有期徒刑1 年，減為有期徒刑
    6 月，其不服判決而提起上訴，經臺灣高等法院臺中分院以
    96年度上訴字第1703號駁回上訴而確定（下稱第2 案件）；
    又因施用毒品案件，經臺灣雲林地方法院以97年度訴字第51
    7 號判處有期徒刑10月確定（下稱第3 案件），上開第1 案
    嗣經臺灣高等法院臺中分院裁定分別減刑為有期徒刑7 月、
    5 月，應執行刑為有期徒刑11月確定，並與第2 、3 案接續
    執行，而於99年4 月12日假釋出監，甫於99年6 月25日假釋
    期滿因未經撤銷，視為有期徒刑執行完畢。莊景堯曾因違反
    毒品危害防制條例案件，經本院以92年度易字第227 號分別
    判處有期徒刑1 年3 月、1 年3 月，應執行有期徒刑2 年4
    月確定；又因施用毒品案件，經本院以92年度易字第222 號
    判處有期徒刑11月，上開2 案經本院裁定應執行刑為有期徒
    刑3 年2 月，並於95年3 月21日假釋出監，甫於95年12月13
    日假釋期滿因未經撤銷，視為有期徒刑執行完畢。邱淑玲（
    綽號小玲）為莊景堯之配偶，曾因違反毒品危害防制條例案
    件，經本院以95年度斗簡字第403 號判處有期徒刑6 月，嗣
    經本院裁定減刑為有期徒刑3 月，並於96年7 月16日縮短刑
    期執行完畢出監。莊素鳳、莊景堯及邱淑玲等人猶不知悔改
    ，明知海洛因係屬毒品危害防制條例第2 條第2 項所列管之
    第一級毒品，不得非法販賣，竟於下列時地，分別販賣第一
    級毒品海洛因，陳述如下：
(一)、莊素鳳基於販賣第一級毒品海洛因以牟利之犯意，以插有如
    附表一所示行動電話門號SIM 卡之行動電話機作為聯繫販賣
    毒品工具，俟陳淑娟及林俊宏等人分別於附表一所示之時間
    撥打上開行動電話門號與莊素鳳聯繫後，相約於附表一所示
    之交易地點。屆期，莊素鳳將海洛因交付予陳淑娟等人，並
    收取相當價金。
(二)、莊素鳳又與邱淑玲共同基於販賣第一級毒品海洛因以牟利之
    犯意聯絡及行為分擔，莊素鳳及邱淑玲提供以插有如附表二
    所示之行動電話門號SIM 卡之行動電話機作為聯繫販賣毒品
    工具，俟林俊宏及巫健維2 人於分別附表二所示之時間撥打
    上開行動電話門號與邱淑玲聯繫後，相約於附表二所示之交
    易地點。屆期，由莊素鳳或邱淑玲單獨出面將海洛因交付予
    林俊宏等人，並收取相當價金。
(三)、莊素鳳復與莊景堯共同基於販賣第一級毒品海洛因以牟利之
    犯意聯絡及行為分擔，莊素鳳及莊景堯提供以插有如附表三
    所示行動電話門號SIM 卡之行動電話機作為聯繫販賣毒品工
    具，俟陳中華於分別附表三所示之時間撥打上開行動電話門
    號與莊景堯聯繫後，相約於附表三所示之交易地點。屆期，
    由莊素鳳單獨出面將海洛因交付予陳中華，並收取相當價金
    。
二、莊素鳳明知甲基安非他命係屬毒品危害防制條例第2 條第2
    項所列管之第二級毒品，不得非法販賣，分別基於販賣第二
    級毒品以牟利之犯意，先後於附表四所示之時地，販賣第二
    級毒品甲基安非他命予江寬信。嗣經員警於99年12月21日持
    本院所核發之搜索票至彰化縣員林鎮○○街18 1巷19號4 樓
    莊素鳳租屋處及彰化縣永靖鄉浮圳村圳中巷2 之5 號3 樓莊
    素鳳住處執行搜索而查扣附表六所示之物品。
三、張玲珠前因施用第一、二級毒品案件，經臺灣高等法院臺中
    分院以94年上訴字第164 號分別判處有期徒刑1 年、6 月，
    應執行有期徒刑1 年4 月確定；又因施用毒品案件，經本院
    以94年度員簡字第205 號判處有期徒刑3 月確定，上開案件
    等復經法院裁定應執行刑為有期徒刑1 年7 月確定，並於95
    年11月28日假釋出監，甫於96年4 月15日假釋期滿因未經撤
    銷，視為有期徒刑執行完畢。其猶不知悔改，明知甲基安非
    他命係屬毒品危害防制條例第2 條第2 項所列管之第二級毒
    品，不得非法販賣，分別基於販賣第二級毒品以牟利之犯意
    ，先後於附表五所示之時地，販賣第二級毒品甲基安非他命
    予附表五所示之古瓊琇。嗣於99年12月21日，員警持本院所
    核發之搜索票至張玲珠位於彰化縣埔心鄉○○路○ 段426 號
    及附屬鐵皮屋內執行搜索而查扣安非他命吸食器1 組、塑膠
    鏟管1 支、夾鏈袋3 只、Sony Ericsson 廠牌行動電話1 支
    （序號：000000000000000 ；門號0000000000）及LG廠牌行
    動電話2 支。
四、案經海巡署雲林機動查緝隊及彰化縣警察局員林分局報告臺
    灣彰化地方法院檢察署檢察官偵查後起訴。
    理  由
壹、程序部分
一、有事實足認被告或犯罪嫌疑人有最輕本刑為3 年以上有期徒
    刑之罪嫌，並危害國家安全或社會秩序情節重大，而有相當
    理由可信其通訊內容與本案有關，且不能或難以其他方法蒐
    集或調查證據者，得發通訊監察書。通訊監察書，偵查中由
    檢察官依司法警察機關聲請或依職權以書面記載第十一條之
    事項，並敘明理由、檢附相關文件，聲請該管法院核發，通
    訊保障及監察法第5 條第1 項第1 款、第2 項定有明文；而
    通訊監察錄音之譯文，僅屬依據監聽錄音結果予以翻譯之文
    字，固具文書證據之外觀，但實際上仍應認監聽所得之錄音
    帶或光碟，始屬調查犯罪所得之證物；刑事訴訟法第165 條
    之1 第2 項所稱之證物，如其蒐證程序合法，並經合法調查
    ，自具證據能力。因此檢察官如提出通訊監察錄音之譯文為
    其證據方法，實乃以其監聽所得之錄音帶或光碟，為調查犯
    罪所得之證物，法院本應依刑事訴訟法第165 條之1 所列之
    方法調查，以判斷該錄音帶或光碟是否與通訊監察錄音之譯
    文相符。而監聽錄音製作之譯文，雖通常為偵查犯罪機關單
    方面製作，然若被告或訴訟關係人對其真實性並無爭執，經
    法院於審判期日提示譯文供當事人辨認、表示意見並為辯論
    者，程序自屬適法（最高法院95年度臺上字第295 號、94年
    度臺上字第4665號判決意旨參照）。查本案經法官依行為時
    之通訊保障及監察法第5 條第1 項第1 款規定核發通訊監察
    書，由司法警察執行通訊監察，其監聽錄音蒐證程序應屬合
    法，而上開監聽譯文之內容，被告及其辯護人、公訴人於本
    院準備程序及審理中均不爭執上開譯文內容之真實性，且經
    本院依法踐行提示上開監聽譯文之調查證據程序，足見上開
    監聽譯文自有證據能力。
二、本案下揭引用之供述證據及非供述證據，均經本院依法踐行
    調查證據程序，而公訴人、被告及辯護人均同意各該證據具
    有證據能力，而非供述證據部分且亦查無依法應排除其證據
    能力之情形，是後述所引用其他證據之證據能力均無疑義，
    合先敘明。
貳、有罪部分
一、
(一)、關於被告莊素鳳、邱淑玲部分
    上揭事實欄一之(一)、(二)、(三)及事實欄二所示之犯罪事實，迭
    據被告莊素鳳於偵查中及本院審理時均自白不諱，而上揭事
    實欄一之(二)所示之犯罪事實，業經被告邱淑玲於本院審理時
    均自白不諱，且證人陳淑娟、林俊宏、巫健維、陳中華、江
    寬信等人於警詢及偵查中證述明確。再參以被告莊素鳳及邱
    淑玲分別所持用之行動電話門號0000000000、0000000000、
    000000 0000 、0000000000、0000000000號等經警依本院所
    核發之通訊監察書對之施以通訊監察，發現證人陳淑娟、林
    俊宏、巫健維、陳中華、江寬信確有以其所使用之行動電話
    撥打被告莊素鳳或邱淑玲、莊景堯所持有之上開行動電話並
    聯繫購毒等情，此有上開通訊監察譯文在卷足憑，又在莊素
    鳳住處所查扣之粉狀物品經送驗，結果其中6 包均確認係第
    一級毒品海洛因，合計淨重16.86 公克，驗餘淨重16.82 公
    克，此有法務部調查局濫用藥物實驗室100 年1 月26日調科
    壹字第10 023002 910 號鑑定書在卷可按，另在莊素鳳、邱
    淑玲住處所查扣之顆粒物品經送驗，結果均確認係第二級毒
    品甲基安非他命計淨重152 .58 公克，驗餘淨重152.3694公
    克，此有憲兵取司令部刑事鑑識中心鑑定書憲宜刑鑑字第
    1000000450號鑑定書在卷可按，復有扣案之附表七、八及九
    、十一及十二所示之物品在卷可參，足認被告莊素鳳、邱淑
    玲2 人上開販賣毒品之自白內容核與事實相符，被告莊素鳳
    、邱淑玲2 人上開自白均堪予採信。
(二)、關於莊景堯部分
    被告莊景堯矢口否認有何販賣第一級毒品之犯行，而辯稱：
    伊雖有接到陳中華的電話，當時陳中華連繫不上莊素鳳，才
    改撥打伊電話，要伊轉告莊素鳳陳中華在找她，伊並不知道
    陳中華找莊素鳳之目的是為購買毒品云云。經查：證人陳中
    華於100 年1 月13日偵查中證述：「（提示陳中華於99 年8
    月16月上午5 時11分至下午4 時10分0000000000與00000000
    00通訊監察譯文，是否為你與莊景堯聯絡繫後，再向莊素鳳
    購買毒品電話？）是的，這一通我是先打給莊景堯，與莊景
    堯確定買毒的數量，大概15分鐘後，我與莊素鳳在她永靖鄉
    住處旁空地交易一次，我是先欠著，到8 月18日我與莊景堯
    聯繫完後，才在她的永靖鄉住處將該次購買毒品的錢還給莊
    素鳳」、「（問你於99年8 月18日還錢給莊素鳳之外，是否
    還有向莊素鳳買海洛因？）我除了99年8 月16日有向莊素鳳
    買毒品，99年8 月18日這一次除了將上次買毒品的錢還給莊
    素鳳之外，也有在莊素鳳永靖鄉住處3 樓向莊素鳳購買1500
    元海洛因，當時莊景堯並不在場」等語，又觀諸陳中華於99
    年8 月16日5 時11分與被告莊景堯之通話譯文「……陳中華
    ：鬥陣的，你不是三點多打給我，講有何困難？調有東西嗎
    ？……等一下過去找你，不要找你姐，免啦！等都白等！都
    現金的東西。莊景堯：好啦。陳中華：……15 啦 ，聽有嗎
    ？鬥陣的！15啦，聽有嗎」，陳中華隨即於99年8 月16日上
    午5 時31分撥打同一門號，由莊素鳳接聽，雙方對話內容如
    下：「陳中華：小鳳，我在你們樓下了，15啦。莊素鳳：找
    我弟就好了。陳中華：我剛有打給你弟，你的電話我手機電
    話沒了。莊素鳳：車停好。陳中華：喔，我去前面回頭，你
    等一下下來」等語，另陳中華於8 月18日上午6時7分與被告
    莊景堯之通話譯文「陳中華：鬥陣的。被告莊景堯：怎樣？
    陳中華：現在去你那裡。被告莊景堯：你來我這幹什麼？陳
    中華：要還你錢啦。被告莊景堯：不要！不要！我在睡！你
    要來這！陳中華（旁邊的人說500 元）。莊景堯：那誰？陳
    中華：我來加油！莊景堯：喔！陳中華：還你15，要15啊！
    好嗎？莊景堯：都嗎好！電你就是不能來這啦！陳中華：我
    到時候打給你，你下來！我又沒要上去！莊景堯：好啊！」
    等語，依上開譯文可知，證人陳中華於99年8 月16日及18日
    兩次購買毒品，均有先打電話向被告莊景堯表示要購買1500
    元毒品，而莊素鳳於99年8 月16日亦在電話中向陳中華表示
    要毒品去找其弟弟（即莊景堯）等語，又上開證人陳中華前
    揭偵查中證詞亦證實其於99年8 月16日及同年8 月18日均有
    購買到第一級毒品海洛因等語，又同案被告莊素鳳亦坦承分
    別於99年8 月16日及99年8 月18日，販賣海洛因予陳中華，
    該2 次販賣毒品價金均為1500元等語，核與莊景堯、陳中華
    談論上開交易金額相符，故被告莊景堯辯稱：其不知道陳中
    華要購買毒品等語，核與事實不符，不足採信。綜上所述，
    被告莊景堯之上揭犯行均堪予認定。至於證人莊素鳳於本院
    審理中曾供述：被告莊景堯並未轉達陳中華要購買毒品乙節
    ，與上開譯文內容不符，應係為胞弟莊景堯設詞迴護，實不
    足採。
(三)、關於張玲珠部分
    上揭事實欄二所示之犯罪事實，業據被告張玲珠於本院審理
    時自白不諱，且證人古瓊琇於警詢及偵查中證述明確。再參
    以被告張玲珠所持用之行動電話門號0000000000號經警依本
    院所核發之通訊監察書對之施以通訊監察，發現證人古瓊琇
    確有以其所使用之行動電話撥打被告張玲珠所持有之上開行
    動電話並聯繫購毒等情，此有上開通訊監察譯文在卷足憑，
    復有附表十三所示行動電話機附卷可參，足認被告張玲珠上
    開販賣毒品之自白內容核與事實相符，被告張玲珠之自白均
    堪予採信。
(四)、按販賣毒品之所謂販賣行為，係行為人基於營利之目的，而
    販入或賣出毒品而言。販賣毒品者，其主觀上須有營利之意
    圖，且客觀上有販賣之行為，即足構成，至於實際上是否已
    經獲利，則非所問。即於有償讓與他人之初，係基於營利之
    意思，並著手實施，而因故無法高於購入之原價出售，最後
    不得不以原價或低於原價讓與他人時，仍屬販賣行為。必也
    始終無營利之意思，縱以原價或低於原價有償讓與他人，方
    難謂為販賣行為，而僅得以轉讓罪論處（最高法院93年度臺
    上字第165 號刑事判決意旨參照）。復衡以近年來毒品之濫
    用，危害國民健康與社會安定日益嚴重，治安機關對於販賣
    或施用毒品之犯罪行為，無不嚴加查緝，各傳播媒體對於政
    府大力掃毒之決心亦再三報導，已使毒品不易取得且物稀價
    昂，苟被告於有償交付海洛因、甲基安非他命之交易過程中
    無利可圖，縱屬至愚，亦無甘冒被取締移送法辦判處重刑之
    危險而平白從事上開交易海洛因之理，是其等販入之價格必
    較其出售之價格為低，而有從中賺取買賣價差牟利之意圖及
    事實，應屬合理認定；又販賣海洛因、甲基安非他命係違法
    行為，非可公然為之，而海洛因、甲基安非他命亦無公定價
    格，係可任意分裝增減分量，且每次買賣之價格、數量，亦
    隨時依雙方之關係深淺、資力、需求量、對行情之認知、來
    源是否充裕、查緝是否嚴緊、購買者被查獲時供述購買對象
    之可能風險之評估等因素，而異其標準，機動調整，非可一
    概論之。從而販賣之利得，除非經行為人坦承犯行或價格、
    數量俱臻明確外，實難查得其交易實情，然販賣者從價差或
    量差中牟利，方式雖異，惟其販賣行為在意圖營利則屬同一
    。從而，舉凡有償交易，除足以反證其確係另基於某種非圖
    利本意之關係外，通常尚難因無法查悉其販入價格，作為是
    否高價賣出之比較，諉以無營利之意思而阻卻販賣犯行之追
    訴。本件如附表一至五所示之購毒者與被告莊素鳳、莊景堯
    、邱淑玲、張玲珠等人僅係一般友人，均非至親，且如附表
    一至五所示之海洛因或甲基安非他命交易均屬有償行為，被
    告等人在約定地點交付毒品並收取價款，倘非有厚利可圖，
    自無平白甘冒觸犯重罪之風險而特意有償交付毒品之理，足
    認被告等主觀上均確有營利之意圖甚明。
(五)、綜上事證，被告莊素鳳、莊景堯及邱淑玲人於附表一至三所
    示共同或個別販賣第一級毒品海洛因之犯行，被告莊素鳳於
    附表四所示販賣第二級毒品甲基安非他命之犯行及被告張玲
    珠於附表五所示販賣第二級毒品之犯行等均堪予認定，應依
    法論科。
二、論罪科刑理由：
(一)、核被告莊素鳳如附表一至三所為，均係犯毒品危害防制條例
    第4 條第1 項之販賣第一級毒品罪，而附表四所為，則均係
    犯同條例第4 條第2 項之販賣第二級毒品罪；被告邱淑玲如
    附表二所為，均係犯同條例第4 條第1 項之販賣第一級毒品
    罪；被告莊景堯如附表三所為，均係犯同條例第4 條第1 項
    之販賣第一級毒品罪；被告張玲珠如附表五所為，均係犯同
    條例第4 條第2 項之販賣第二級毒品罪。又被告莊素鳳、莊
    景堯及邱淑玲等人販賣第一級毒品及莊素鳳、張玲珠等人販
    賣第二級毒品，而持有該等級毒品，渠等持有之低度行為，
    應為販賣之高度行為所吸收，不另論罪。又被告莊素鳳與被
    告邱淑玲2 人就附表二所示之販賣第一級毒品部分，以及被
    告莊素鳳與被告莊景堯就附表三所示之販賣第一級毒品部分
    ，彼此基於犯意聯絡及行為分擔，均各以共同正犯論處。被
    告莊素鳳上開販賣9 次第一級毒品罪及2 次販賣第二級毒品
    行為，而被告邱淑玲所為2 次販賣第一級毒品罪，被告莊景
    堯所為2 次販賣第一級毒品罪，被告張玲珠所為13次販賣第
    二級毒品行為，犯意各別，行為互異，應予分論併罰。又被
    告莊素鳳、莊景堯、邱淑玲及張玲珠等人有如事實欄所述論
    罪科刑之執行紀錄，有臺灣高等法院被告前案紀錄表可參，
    其於徒刑執行完畢後5 年內故意再犯上開本件有期徒刑以上
    之罪，均為累犯，除本刑為死刑、無期徒刑部分，依法不得
    加重以外，其餘部分各應依刑法第47條第1 項規定，各加重
    其刑。
(二)、再被告莊素鳳對於附表一、二（限編號1 部分，不包括編號
    2 部分）、三所示之販賣第一級毒品及附表四所示之販賣第
    二級毒品部分，其於偵查及審判中均自白犯罪，各應依毒品
    危害防制條例第17條第2 項，減輕其刑。至於附表二編號1
    部分，檢察官並未於偵查中訊問被告邱淑玲（僅詢問第二級
    毒品，而未詢問第一級毒品部分，宜認為偵查中未經訊問）
    ，關於附表二編號2 部分，檢察官於偵查中亦未詢問過被告
    莊素鳳及邱淑玲2 人，而被告莊素鳳及邱淑玲2 人對上揭犯
    行於本院審理中均自白，仍否適用毒品危害防制條例第17條
    第2 項規定減輕其刑？按毒品危害防制條例第17條第2 項規
    定：「犯第四條至第八條之罪於偵查及審判中均自白者，減
    輕其刑。」係為鼓勵是類犯罪行為人悔過、自白，並期訴訟
    經濟、節約司法資源而設。一般而言，必須於偵查及審判中
    皆行自白，始有適用，缺一不可。但如檢察官未行偵訊，即
    依其他證據資料逕行起訴，致使被告無從充足此偵查中自白
    之要件，當然影響是類重罪案件被告可能得受減刑寬典處遇
    之機會與權益，無異剝奪其訴訟防禦權，難謂已經遵守憲法
    第8 條所要求並保障之正當法律程序規範意旨；於此特別情
    形，自應解為所稱偵查中自白，僅指在偵查中，經進行訊問
    被告（行為人）之查證程序，而其坦白承認者而言，不包含
    未行偵訊，即行結案、起訴之狀況。從而，就此例外情況，
    祇要審判中自白，仍有上揭減刑寬典之適用，俾符合該條項
    規定之規範目的，此有100 年度台上字第654 號判決意旨可
    資參，故依上揭最高法院判決意旨，被告邱淑玲及莊素鳳於
    附表二編號1 、2 所示之犯行，雖僅審理中自白，然此部分
    檢察官未於偵查中進行偵訊，自無偵查中自白可能，為保障
    被告權利，自應依毒品危害防制條例第17條第2 項規定減輕
    其刑。
(三)、復按販賣第一級毒品罪之法定刑為「死刑或無期徒刑；處無
    期徒刑者，得併科2 千萬元以下罰金。」，而販賣第二級毒
    品罪之法定刑為「製造、運輸、販賣第二級毒品者，處無期
    徒刑或七年以上有期徒刑，得併科新臺幣1 千萬元以下罰金
    。」，然同為販賣第一、二級毒品之人，其原因動機不一，
    犯罪情節未必盡同，或有大盤毒梟者，亦有中、小盤之分，
    甚或僅止於吸毒者友儕間為求互通有無之有償轉讓者亦有之
    ，其販賣行為所造成危害社會之程度自屬有異，法律科處此
    類犯罪，所設之法定最低本刑卻相同，不可謂不重。於此情
    形，倘依其情狀處以較輕之徒刑，即足以懲儆，並可達防衛
    社會之目的者，自非不可依客觀之犯行與主觀之惡性二者加
    以考量其情狀，是否有可憫恕之處，而適用刑法第59條之規
    定酌量減輕其刑，期使個案裁判之量刑，能斟酌至當，符合
    比例原則。本件被告等無視國家對於杜絕毒品危害之禁令而
    販賣毒品，行為固屬不當，應予非難，然被告僅因一時貪念
    ，致罹重典，相對於長期大量販賣毒品之毒品販賣者而言，
    其對社會治安及國民健康之危害顯然較小，從被告犯案情節
    觀之，其僅屬中小盤之毒品販賣者，倘仍遽處以法定本刑之
    最低刑度，猶失之過苛，縱依毒品危害防制條例第17條第2
    項規定減輕其刑之結果，仍屬過重，與販賣第一、二級毒品
    之中大盤並在偵、審中自白之案件，無法區別其情節輕重，
    顯有情輕法重之情形，且難謂符合罪刑相當性及比例原則，
    更無從與大量毒品販賣者之惡行有所區隔，是其等犯罪情狀
    相較於法定之重刑，在客觀上足以引起一般人之同情，情節
    尚堪憫恕，爰依刑法第59條之規定，對被告莊素鳳、莊景堯
    、邱淑玲及張玲珠所犯各次販賣第一級毒品、第二級毒品之
    犯行，均減輕其刑。至刑各有加重及減輕者，並依法先加後
    減及遞減之。
(四)、爰審酌被告等均明知毒品不僅殘害施用者自身健康，僅因謀
    個人私利而販賣毒品，危害社會甚鉅，另考量其犯罪之手段
    、販賣毒品之數量、金額，及其素行、生活狀況、智識程度
    ，暨被告莊素鳳、邱淑玲及張玲珠等犯後坦承犯行及莊景堯
    否認犯行等一切情狀，分別量處如主文所示之刑，並定其等
    應執行之刑。
(五)、沒收部分
 1、按毒品危害防制條例第19條第1 項規定，犯第4 條之罪者，
    其供犯罪所用或因犯罪所得之財物，均沒收之，如全部或一
    部不能沒收時，追徵其價額或以其財產抵償之。但該條項並
    無如同條例第18條第1 項所定「不問屬於犯人與否，沒收之
    」之明文，自屬相對沒收主義之立法。是其應沒收之物，應
    以屬被告所有者為限。又該規定所稱「追徵其價額」者，係
    指所沒收之物為金錢以外之其他財物而無法沒收時，應追徵
    其價額，使其繳納與原物相當之價額。如所得財物為金錢而
    無法沒收時，始應「以其財產抵償之」（最高法院95年度臺
    上字第305 號判決要旨參照）。亦即，毒品危害防制條例第
    19條第1 項規定性質上係沒收之補充規定。其屬於本條所定
    沒收之標的，如得以直接沒收者，判決主文僅宣告沒收即可
    ，不生「追徵其價額」或「以其財產抵償之」問題，須沒收
    之標的全部或一部不能沒收時，始生「追徵其價額」或「以
    其財產抵償之」選項問題。而「追徵其價額」或「以其財產
    抵償之」係屬兩種選項，分別係針對現行貨幣以外之其他財
    產與現行貨幣而言。本規定所稱「追徵其價額」者，係指所
    沒收之物為金錢以外之其他財物而無法沒收時，因其實際價
    值不確定，應追徵其價額，使其繳納與原物相當之價額，並
    無以其財產抵償之問題。倘嗣後追徵其金錢價額，不得結果
    而須以其財產抵償者，要屬行政執行機關依強制執行之法律
    之執行問題，即無不能執行之情形，自毋庸諭知「或以其財
    產抵償之」。如不能沒收之沒收標的為金錢時，因價值確定
    ，判決主文直接宣告「以其財產抵償之」即可，不發生追徵
    價額之問題（最高法院99年度第5 次刑事庭會議決議參照）
    。又毒品危害防制條例第19條第1 項固規定「犯第4 條至第
    9 條、第12條、第13條或第14條第1 項、第2 項之罪者，其
    供犯罪所用或因犯罪所得之財物，均沒收之，如全部或一部
    不能沒收時，追徵其價額或以其財產抵償之」。但共同正犯
    之犯罪所得為現款時，因係合併計算，且於全部或一部不能
    沒收時，以其財產抵償之，為避免執行時發生重複沒收、抵
    償之情形，故各共同正犯之間係採連帶沒收主義，於裁判時
    僅諭知連帶沒收，不得就全體共同正犯之總所得，對各該共
    同正犯分別重複諭知沒收（最高法院95年度臺上字第6051號
    判決要旨參照）。
 2、查，關於附表一、四所示之被告莊素鳳或附表五所示之被告
    張玲珠之各別販賣毒品所得之對價，雖均未扣案，仍應依上
    開說明毒品危害防制條例第19條第1 項規定，均宣告沒收，
    如全部或一部不能沒收時，以其財產抵償之或追徵其價額。
    關於附表二所示之莊素鳳與邱淑玲及附表四所示之莊素鳳與
    莊景堯共同販賣毒品之對價，亦均未扣案，仍應依上開說明
    及毒品危害防制條例第19條第1 項規定，均宣告渠等連帶沒
    收，如全部或一部不能沒收時，均以渠等財產抵償之。
 3、又扣案之行動電話門號0000000000、0000000000、00000000
    00、0000000000、0000000000、0000000000、0000000000、
    0000000000、0000000000、0000000000、0000000000、000
    00000 00 （許仁德）、0000000000（張瑞岸）等SIM 卡均
    非本案被告4 人所有，此有被告等人警詢、偵查及審理筆錄
    在卷可參，既非被告等人所有之物，自均不宣告沒收
 4、至於行動電話門號0000000000SIM 卡及未扣案之行動電話門
    號0000000000SIM 卡申設人係均邱淑玲，依被告邱淑玲審理
    所述，使用於以其為聯絡工具之販賣毒品犯行，是為供販賣
    毒品犯罪所用之物，自均依毒品危害防制條例第19條第1 項
    之規定，按從刑從屬於主刑之原則及共犯責任共同原則，於
    被告莊素鳳、邱淑玲使用該行動電話而為販賣第一級毒品之
    各該犯行之罪刑項下分別宣告沒收。
 5、扣案如附表七編號1 、2 、4 所示之分裝袋、葡萄糖1 包、
    電子磅秤等物，與附表九、十一及十二所示之行動電話機等
    物（不含SIM卡，前已述SIM卡申設人並非被告等所有，無庸
    宣告沒收）係均專供莊素鳳、莊素鳳與邱淑玲、莊素鳳與莊
    景堯販賣毒品所用之物，均應依毒品危害防制條例第19條第
    1項規定，按從刑從屬於主刑之原則及共犯責任共同原則，
    於被告莊素鳳、莊素鳳與邱淑玲、莊素鳳與莊景堯販賣第一
    級毒品之各該犯行之罪刑項下分別宣告沒收。
 6、扣案如附表十三所示之行動電話機（不含SIM 卡，申設人張
    瑞岸），專供張玲珠販賣毒品所用之物，應依毒品危害防制
    條例第19條第1 項規宣告沒收。
 7、又附表七編號3 、5 、6 所示之販賣毒品帳冊1 本、裝載紙
    袋、紙盒1 個等物，依被告莊素鳳審理所述，是其所有，且
    係供犯罪所用或犯罪預備之物，而附表七編號7 、8 、9 、
    10、11所示之行動電話機（不含SIM 卡）依被告莊素鳳準備
    程序及審理中所述，是其所有，且係其犯罪預備之物，另附
    表八所示之行動電話1 支，依被告邱淑玲準備程序及審理中
    所述，是其所有，且係其犯罪預備之物，自均依刑法第38
    條第1 項第2 款之規定，按從刑從屬於主刑之原則及共犯責
    任共同原則，於被告莊素鳳、莊素鳳與邱淑玲、莊素鳳與莊
    景堯販賣第一級毒品之各該犯行之罪刑項下分別宣告沒收。
 8、又扣案附表十編號2 所示毒品，係為第一級毒品海洛因，而
    附表十編號1 、3 所示之物是均係第二級毒品甲基安非他命
    ，而依被告莊素鳳供述：上開毒品其販賣時所留下等語，而
    被告邱淑玲亦於本院審理中供述：附表十編號3 所示之甲基
    安非他命，是莊素鳳所有，與其無關等語，故上開一、二級
    毒品均可認定係被告莊素鳳所有，爰依毒品危害防制條例第
    18條第1 項前段之規定，均宣告沒收銷燬之，按最高法院97
    年度台上字第3258號判決意旨，以營利為目的販入毒品，經
    多次販賣後，持有剩餘毒品被查獲，其各次販賣毒品行為，
    固應併合處罰。惟該持有剩餘毒品之低度行為，應僅為最後
    一次販賣毒品之高度行為所吸收，不另論罪。則就該查獲之
    剩餘毒品，祇能於最後一次之販賣毒品罪宣告沒收銷燬，不
    得於各次販賣毒品罪均宣告沒收銷燬，是本件扣案如附表十
    所示之毒品，係被告莊素鳳遭查獲供販賣之一、二級毒品，
    應於渠最後一次販賣第一級或第二級毒品罪時，宣告沒收銷
    燬之。
 9、至於被告莊素鳳所扣得之現金213500元，因被告莊素鳳供述
    ：該筆款項並非販賣毒品之用或販賣毒品所得，亦無證據證
    明該筆款項與販賣有關，自無從宣告沒收；又在張玲珠住處
    扣得安非他命1 包、吸食器1 組、塑膠鏟管及夾鏈袋等物品
    ，乃張玲珠施用第二級毒品所用工具，此部分業經檢察官提
    起公訴（見臺灣彰化地方法院檢察署100 年度毒偵57號檢察
    官起訴書），與本案無關，自無從宣告沒收。至其餘扣案物
    品，雖為被告等所有，然均非被告供販賣毒品所用、預備所
    用或所得之物，業據被告莊素鳳、邱淑玲、莊景堯及張玲珠
    等於本院審理時供承在卷，爰均不另宣告沒收。
、無罪部分
一、公訴意旨略以：(一)林俊宏於99年12月6 日上午11時以000000
    0000行動電話、市內電話000000000 號與被告莊素鳳、莊景
    堯聯絡後，約定交易時地後，莊素鳳以3000元之價格販賣海
    洛因予林俊宏1次，林俊宏於當日下午1時許，前往莊素鳳位
    在永靖鄉之住處交予莊素鳳。(二)江寬信分別於99年8月13日
    晚上6時許及同年8月16日晚上6時30分許，以行動電話門號
    0000000000號撥打莊景堯所持有之0000000000號行動電話，
    相約在彰化縣永靖鄉浮圳村圳中巷2號之5住處，莊景堯再聯
    繫莊素鳳出面，分別以1000元價格販賣第二級毒品甲基安非
    他命予江寬信各1次，因認被告涉及違反毒品危害防制條例
    第4條第1項販賣第一級毒品罪、同條例第4條第2項販賣第二
    級毒品罪云云。
二、按犯罪事實應依證據認定之，無證據不得認定犯罪事實；不
    能證明被告犯罪者，應諭知無罪之判決，刑事訴訟法第154
    條第2 項、第301 條第1 項分別定有明文。又刑事訴訟法上
    所謂認定事實之證據，係指足以認定被告確有犯罪行為之積
    極證據而言，該項證據自須適合於被告犯罪事實之認定，始
    得採為斷罪資料；且事實之認定應憑證據，如未發現相當證
    據，或證據不足以證明，自不能以推測或擬制之方法，以為
    裁判之依據；次按認定不利於被告之事實，須依積極證據，
    茍積極之證據本身存有瑕疵而不足為不利於被告事實之認定
    ，即應為有利於被告之認定，而此用以證明犯罪事實之證據
    ，猶須於通常一般人均不至於有所懷疑，堪予確信其已臻真
    實者，始得據以為有罪之認定，倘其證明尚未達到此一程度
    ，而有合理性之懷疑存在，致使無從為有罪之確信時，即應
    為無罪之判決，最高法院29年上字第3105號、30年上字第81
    6 號、40年台上字第86號、76年台上字第4986號判例意旨及
    82年度台上字第163 號判決意旨可資參照。
三、公訴意旨認為被告莊景堯涉及上開販賣第一、二級毒品罪，
    無非係以證人林俊宏及江寬信於警詢及偵查中之證述為其主
    要論據。惟上揭犯行，業據被告莊景堯堅詞否認而辯稱：電
    話雖是其接聽，但事先並不知道林俊宏等人要向莊素鳳購買
    毒品。經查：
 1、證人林俊宏於99年12月21日偵查中證述：「（問99年12月6
    日當天何時、何地向莊素鳳買海洛因？）有買3000元，在莊
    素鳳忠孝街租屋處，應該是12月6 日上午11時11分和莊素鳳
    通話的這個時間」、「（問是否當面一手交錢一手交貨？）
    不是，就是在當天1 時27分的譯文所提到的「要拿那個給你
    」，就要拿錢給莊素鳳，那通電話我確實是和莊素鳳對話，
    就約在那個時間左右，地點是電話當中所講的「最漂亮的地
    方」，而我當時誤以為地點是在忠孝街租屋處，所以在那裡
    按電鈴按了半小時，之後才電話給莊景堯，跟他說按電鈴按
    了半個多小時，後來我就到永靖去把錢拿給莊素鳳，因為莊
    素鳳的手機都沒有通，而我在忠孝街按電鈴也沒人開門，我
    就跑到永靖去，而莊素鳳確實是在永靖的家，時間就是14時
    47分和莊景堯通話後不久，電話中莊景堯叫我外面看一看沒
    有奇奇怪怪的東西，當時我人已經在莊素鳳永靖住處，而莊
    景堯叫我四處看一看，是要我看到有沒有警方跟蹤到莊素鳳
    永靖住處」等語，依上開證人林俊宏證詞，可知林俊宏於12
    月6 日上午11時打電話予莊素鳳，莊素鳳隨即與林俊宏進行
    毒品交易，並交付第一級毒品海洛因予林俊宏，惟交易當時
    林俊宏並未交付價金3000元予莊素鳳，逐於當日13時27分打
    電話向莊素鳳表示要交付先前賒欠之價金，事後莊素鳳手機
    開掉，林俊宏才撥莊景堯所使用之門號0000000000號，表示
    其人已到樓下，莊景堯要林俊宏確定沒有被跟蹤後再進屋內
    ，而林俊宏與莊素鳳交易時（指當日上11時11分許），莊景
    堯並未參與或幫林俊宏轉達購買毒品訊息予莊素鳳，至於林
    俊宏要償還先前賒欠莊素鳳毒品價金乙節，被賒告莊景堯是
    否事先知悉，依卷內事證，並無法認定，又依林俊宏於99年
    12 月6日14時47分撥打莊景堯之雙方對話譯文，亦僅告知其
    人在樓下，並未談論交易毒品情形或其要償還毒品價金予莊
    素鳳等情，故被告莊景堯辯稱：其未參與該次販賣等語，核
    與上開事證相符，應可採信。
 2、證人江寬信於100 年1 月13日偵查中證述：其於99年8 月13
    日及99年8 月16日因找不到莊素鳳，所以打電給莊景堯要找
    莊素鳳，但未向莊景堯說其要找莊素鳳購買甲基安非他命等
    語，又依江寬信於99年8 月13日下午4 時31分許、99年8 月
    13日下午6 時9 分許、99年8 月16日下午6 時17分許撥打電
    話予被告莊景堯之雙方譯文內容所示，雙方並未談論交易毒
    品之時間、地點、種類或金額等情，又同案被告莊素鳳於本
    院審理中亦證述莊景堯並未參與該次販賣等語，故依卷內事
    證，無從認定被告莊景堯與莊素鳳就上開販賣二級毒品予江
    寬信之過程有犯意聯絡及行為分擔。
四、綜上所述，本案依公訴人所提出之現有證據，尚無法積極證
    明被告確有公訴人所指之上開犯罪，亦即仍存有合理之可疑
    ，尚不足以使本院對被告形成有罪之確信，是被告莊景堯被
    訴販賣甲基安非他命予證人江寬信2 次與販賣海洛因予林俊
    宏之犯行均屬不能證明，基於無罪推定之原則，應為被告無
    罪之諭知。
據上論斷，應依刑事訴訟法第299 條第1 項前段、第301 條第1
項，毒品危害防制條例第4 條第1 項、第2 項、第17條第2 項、
第18條第1 項、第19條第1 項，刑法第11條前段、第28條、第47
條第1 項、第51條第5 款、第59條，第38條第1 項第2 款，判決
如主文。
本案經檢察官楊聰輝到庭執行職務。
中    華    民    國    100     年    7     月   6    日
                  刑事第九庭    審判長法  官  蕭文學
                                      法  官  紀佳良
                                      法  官  鮑慧忠
以上正本證明與原本無異。
如不服本判決應於收受判決後10日內向本院提出上訴書狀，並應
敘述具體理由；其未敘述上訴理由者，應於上訴期間屆滿後20日
內向本院補提理由書狀(均須按他造當事人之人數附繕本)「切勿
逕送上級法院」。
中    華    民    國   100    年    7     月    6     日
                                    書記官  林子惠
附錄本案論罪科刑法條全文：
毒品危害防制條例第4條
製造、運輸、販賣第一級毒品者，處死刑或無期徒刑；處無期徒
刑者，得併科新臺幣 2 千萬元以下罰金。
製造、運輸、販賣第二級毒品者，處無期徒刑或 7 年以上有期
徒刑，得併科新臺幣 1 千萬元以下罰金。
製造、運輸、販賣第三級毒品者，處 5 年以上有期徒刑，得併
科新臺幣 7 百萬元以下罰金。
製造、運輸、販賣第四級毒品者，處 3 年以上 10 年以下有期
徒刑，得併科新臺幣 3 百萬元以下罰金。
製造、運輸、販賣專供製造或施用毒品之器具者，處 1 年以上
7 年以下有期徒刑，得併科新臺幣 1 百萬元以下罰金。
前五項之未遂犯罰之。
 附表一【莊素鳳單獨販賣第一級毒品部分】
┌──┬───┬───┬────┬────┬──────────────┬───┬────────────┐
│編號│販毒者│購毒者│交易時間│交易地點│        交易方式            │ 金額 │   主                文 │
│    │      │      │（民國）│        │                            │（新臺│                        │
├──┼───┼───┼────┼────┼──────────────┼───┼────────────┤
│ 1  │莊素鳳│陳淑娟│99年11月│彰化縣溪│陳淑娟於於99年11月5 日11 時4│500元 │莊素鳳販賣第一級毒品，累│
│    │      │      │5日下午6│湖鎮外環│1 分、17時38分及18時18分許，│      │犯，處有期徒刑柒年拾月，│
│    │      │      │時18分許│道路旁  │以其持用之0000000000號行動電│      │，附表七及十一所示之物均│
│    │      │      │後若干分│        │話與莊素鳳持用之0000000000號│      │沒收之，未扣案之販賣第一│
│    │      │      │鐘      │        │行動電話聯繫後，相約於左示時│      │級毒品所得之財物新台幣伍│
│    │      │      │        │        │地見面，陳淑娟騎乘機車至現場│      │佰元沒收，如全部或一部不│
│    │      │      │        │        │，而莊素鳳單獨駕駛車牌號碼不│      │能沒收時，以其財產抵償之│
│    │      │      │        │        │詳之自小客車至現場後，以500 │      │。                      │
│    │      │      │        │        │元（起訴書誤載為1000元，被告│      │                        │
│    │      │      │        │        │自白其販賣毒品價格為500 元，│      │                        │
│    │      │      │        │        │而證人陳淑娟證述為500 元至10│      │                        │
│    │      │      │        │        │00元等情，故宜為被告有利認定│      │                        │
│    │      │      │        │        │，應認定該次販賣毒品價格為50│      │                        │
│    │      │      │        │        │0元）之價格，將海洛因販賣予 │      │                        │
│    │      │      │        │        │陳淑娟1 次，並收取價金。    │      │                        │
├──┼───┼───┼────┼────┼──────────────┼───┼────────────┤
│ 2  │莊素鳳│陳淑娟│99年11月│彰化縣永│陳淑娟於99年11月9 日晚上6 時│1000元│莊素鳳販賣第一級毒品，累│
│    │      │      │9 日晚上│靖鄉楓康│48分、7 時36分許，以其持用之│      │犯，處有期徒刑柒年拾月，│
│    │      │      │7 時36分│超市外面│行動電話0000000000與莊素鳳持│      │，附表七所示之物均沒收之│
│    │      │      │許後若干│之停車場│用之0000000000號行動電話聯繫│      │，未扣案之販賣第一級毒品│
│    │      │      │時間    │        │後，蔡榮祿（另由警方偵辦中）│      │所得之財物新台幣壹仟元沒│
│    │      │      │        │        │於左示時地駕駛車牌號碼不詳之│      │收，如全部或一部不能沒收│
│    │      │      │        │        │自小客車搭載陳淑娟至現場，而│      │時，以其財產抵償之。    │
│    │      │      │        │        │莊素鳳則單獨駕駛車牌號碼不詳│      │                        │
│    │      │      │        │        │之自小客車至現場後，由陳淑娟│      │                        │
│    │      │      │        │        │單獨下車走至莊素鳳駕駛車輛之│      │                        │
│    │      │      │        │        │駕駛座旁，莊素鳳搖下車窗，當│      │                        │
│    │      │      │        │        │場以1000元之價格，販賣海洛因│      │                        │
│    │      │      │        │        │予陳淑娟1 次。              │      │                        │
├──┼───┼───┼────┼────┼──────────────┼───┼────────────┤
│ 3  │莊素鳳│林俊宏│99年11月│彰化縣埔│林俊宏於左示時地，向莊素鳳購│1000元│莊素鳳販賣第一級毒品，累│
│    │      │      │6 日數天│心鄉「冠│買1000元毒品海洛因，當時林俊│      │犯，處有期徒刑柒年拾月，│
│    │      │      │前晚間（│軍車行」│宏未給付價金，故於99年11月6 │      │，附表七所示之物均沒收之│
│    │      │      │起訴書記│前      │日17時01分、18時22分及19時34│      │，未扣案之販賣第一級毒品│
│    │      │      │載6 、7 │        │分許，以其持用之000000000 、│      │所得之財物新台幣壹仟元沒│
│    │      │      │時許）  │        │0000000000號行動電話與莊素鳳│      │收，如全部或一部不能沒收│
│    │      │      │        │        │持用之0000000000號行動電話相│      │時，以其財產抵償之。    │
│    │      │      │        │        │約見面，乃指示不知情「阿偉」│      │                        │
│    │      │      │        │        │幫忙代收，林俊宏遂將該筆價金│      │                        │
│    │      │      │        │        │交付予「阿偉」，事後莊素鳳向│      │                        │
│    │      │      │        │        │「阿偉」拿取該筆款項。      │      │                        │
├──┼───┼───┼────┼────┼──────────────┼───┼────────────┤
│ 4  │莊素鳳│林俊宏│99年11月│彰化縣員│林俊宏於99年11月17日晚上11時│1000元│莊素鳳販賣第一級毒品，累│
│    │      │      │17日晚上│林鎮忠孝│30分許，以其持用之0000000000│      │犯，處有期徒刑柒年拾月，│
│    │      │      │11時30分│街181巷 │號行動電話與莊素鳳持用之0920│      │，附表七所示之物均沒收之│
│    │      │      │許若干時│19號4樓 │590997號行動電話聯繫後，相約│      │，未扣案之販賣第一級毒品│
│    │      │      │間      │之莊素鳳│於左示時地，林俊宏單獨前往，│      │所得之財物新台幣壹仟元沒│
│    │      │      │        │租屋處  │莊素鳳開門讓其進入屋內後，當│      │收，如全部或一部不能沒收│
│    │      │      │        │        │場以1000元之價格販賣海洛因予│      │時，以其財產抵償之。    │
│    │      │      │        │        │林俊宏1 次（惟購買該次毒品海│      │                        │
│    │      │      │        │        │洛因之1000元，林俊宏於同年月│      │                        │
│    │      │      │        │        │30日晚上6 、7 時許，在彰化縣│      │                        │
│    │      │      │        │        │永靖鄉○○路遠東汽車旅館前交│      │                        │
│    │      │      │        │        │ 付予莊素鳳）               │      │                        │
├──┼───┼───┼────┼────┼──────────────┼───┼────────────┤
│ 5  │莊素鳳│林俊宏│99年12月│彰化縣員│林俊宏於99年12月6 日上午11時│3000元│莊素鳳販賣第一級毒品，累│
│    │      │      │6 日上午│林鎮忠孝│分許許，以其持用之0000000000│      │犯，處有期徒刑柒年拾月，│
│    │      │      │11時11分│街181巷 │行動電話撥打0000000000號行動│      │，附表七所示之物均沒收之│
│    │      │      │後若干分│19號4樓 │電話與莊素鳳聯繫後，隨即於左│      │，而附表十編號2 所示之毒│
│    │      │      │鐘      │之莊素鳳│示地點進行交易，莊素鳳以3000│      │品，均沒收銷燬之，未扣案│
│    │      │      │        │租屋處  │元之價格販賣海洛因予林俊宏1 │      │之販賣第一級毒品所得之財│
│    │      │      │        │        │次（惟購買該次毒品海洛因之30│      │物新台幣仟元沒收，如全│
│    │      │      │        │        │00元，林俊宏於當日下午2 時45│      │部或一部不能沒收時，以其│
│    │      │      │        │        │分許後若干分鐘，在莊素鳳位於│      │財產抵償之。            │
│    │      │      │        │        │永靖住處交付予莊素鳳）      │      │                        │
│    │      │      │        │        │                            │      │                        │
└──┴───┴───┴────┴────┴──────────────┴───┴────────────┘
 附表二【莊素鳳與邱淑玲共同販賣第一級毒品部分】
┌──┬───┬───┬────┬────┬──────────────┬───┬────────────┐
│編號│販毒者│購毒者│交易時間│交易地點│        交易方式            │ 金額 │主                   文 │
│    │      │      │        │        │                            │      │                        │
├──┼───┼───┼────┼────┼──────────────┼───┼────────────┤
│ 1  │莊素鳳│林俊宏│99年12月│彰化縣員│林俊宏99年12月2 日晚上9 時08│1000元│莊素鳳共同販賣第一級毒品│
│    │邱淑玲│      │2日晚上9│林鎮員水│分、13分及21分許，以其持用之│      │，累犯，處有期徒刑柒年拾│
│    │      │      │時許後若│路與林森│0000000000號行動電話與莊素鳳│      │月，附表七、八、十二所示│
│    │      │      │干時間  │路口（販│持用之0000000000號及邱淑玲之│      │之物均沒收之，未扣案之販│
│    │      │      │        │賣甘蔗之│行動電話0000000000號行動電話│      │賣第一級毒品所得之財物新│
│    │      │      │        │攤販前）│聯繫後，邱淑玲指示林俊宏往前│      │台幣壹仟元應與邱淑玲連帶│
│    │      │      │        │        │左示地點，屆時，再由莊素鳳出│      │沒收，如全部或一部不能沒│
│    │      │      │        │        │面以1000元之價格，販賣海洛因│      │收時，以其等之財產抵償之│
│    │      │      │        │        │予林俊宏1 次。              │      │。                      │
│    │      │      │        │        │                            │      │邱淑玲共同販賣第一級毒品│
│    │      │      │        │        │                            │      │，累犯，處有期徒刑柒年捌│
│    │      │      │        │        │                            │      │月，附表七、八、十二所示│
│    │      │      │        │        │                            │      │之物均沒收之，未扣案之販│
│    │      │      │        │        │                            │      │賣第一級毒品所得之財物新│
│    │      │      │        │        │                            │      │台幣壹仟元應與莊素鳳連帶│
│    │      │      │        │        │                            │      │沒收，如全部或一部不能沒│
│    │      │      │        │        │                            │      │收時，以其等之財產抵償之│
│    │      │      │        │        │                            │      │。                      │
├──┼───┼───┼────┼────┼──────────────┼───┼────────────┤
│ 2  │莊素鳳│巫健維│99年10月│彰化縣永│巫健維於99年10月10日上午9 時│1000元│莊素鳳共同販賣第一級毒品│
│    │邱淑玲│      │10日上午│靖鄉浮圳│13分、20分許以王國梁所申設行│      │，累犯，處有期徒刑柒年拾│
│    │      │      │9 時20分│村圳中巷│動電話門號0000000000號撥打邱│      │月，扣案之附表七、八所示│
│    │      │      │許後若干│2號之5後│淑玲所使用之0000000000號行動│      │之物及未扣案之行動電話門│
│    │      │      │分鐘後  │方產業道│電話與莊素鳳聯繫購毒事宜後，│      │號0000000000號SI M卡壹張│
│    │      │      │        │路旁    │相約左示時地進行毒品交易，屆│      │均沒收，未扣案之販賣第一│
│    │      │      │        │        │時，莊素鳳指示邱淑玲出面交付│      │級毒品所得之財物新台幣壹│
│    │      │      │        │        │第1 級毒品海洛因1 包予巫健維│      │仟元應與邱淑玲連帶沒收，│
│    │      │      │        │        │，並收取價金1000元。        │      │如全部或一部不能沒收時，│
│    │      │      │        │        │                            │      │以其等之財產抵償之。    │
│    │      │      │        │        │                            │      │邱淑玲共同販賣第一級毒品│
│    │      │      │        │        │                            │      │，累犯，處有期徒刑柒年捌│
│    │      │      │        │        │                            │      │月，附表七、八所示之物及│
│    │      │      │        │        │                            │      │未扣案之行動電話門號0981│
│    │      │      │        │        │                            │      │808256號SIM 卡壹張沒收之│
│    │      │      │        │        │                            │      │，未扣案之販賣第一級毒品│
│    │      │      │        │        │                            │      │所得之財物新台幣壹仟元應│
│    │      │      │        │        │                            │      │與莊素鳳連帶沒收，如全部│
│    │      │      │        │        │                            │      │或一部不能沒收時，以其等│
│    │      │      │        │        │                            │      │之財產抵償之。          │
└──┴───┴───┴────┴────┴──────────────┴───┴────────────┘
 附表三【莊素鳳與莊景堯共同販賣第一級毒品部分】
┌──┬───┬───┬────┬────┬──────────────┬───┬────────────┐
│編號│販毒者│購毒者│交易時間│交易地點│        交易方式            │金額  │ 主                  文 │
│    │      │      │（民國）│        │                            │      │                        │
├──┼───┼───┼────┼────┼──────────────┼───┼────────────┤
│ 1  │莊素鳳│陳中華│99年8月1│彰化縣永│陳中華於99年8 月16日5 時11分│1500元│莊素鳳共同販賣第一級毒品│
│    │莊景堯│      │6日下午4│靖鄉浮圳│54秒、5 時31分59秒及16時10分│      │，累犯，處有期徒刑柒年拾│
│    │      │      │時10分後│村圳中巷│39秒許，以其持用之0000000000│      │月，附表七、九所示之物均│
│    │      │      │若干分鐘│2號之5莊│號行動電話先與莊景堯持用之09│      │沒收之，未扣案之販賣第一│
│    │      │      │        │景堯住處│00000000號行動電話聯繫購毒事│      │級毒品所得之財物新台幣壹│
│    │      │      │        │旁空地  │宜後，莊景堯再聯繫莊素鳳於左│      │仟伍佰元應與莊景堯連帶沒│
│    │      │      │        │        │示時、地，以1500元之價格販賣│      │收，如全部或一部不能沒收│
│    │      │      │        │        │海洛因予陳中華1次（該次購毒 │      │時，以其等之財產抵償之。│
│    │      │      │        │        │款項先賒欠，陳中華再於同年月│      │莊景堯共同販賣第一級毒品│
│    │      │      │        │        │18日以前述方式先與莊景堯聯繫│      │，累犯，處有期徒刑拾伍年│
│    │      │      │        │        │後，再前往前述地點，將款項返│      │陸月，附表七、九所示之物│
│    │      │      │        │        │還予莊素鳳。）              │      │均沒收之，未扣案之販賣第│
│    │      │      │        │        │                            │      │一級毒品所得之財物新台幣│
│    │      │      │        │        │                            │      │壹仟伍佰元應與莊素鳳連帶│
│    │      │      │        │        │                            │      │沒收，如全部或一部不能沒│
│    │      │      │        │        │                            │      │收時，以其等之財產抵償之│
│    │      │      │        │        │                            │      │。                      │
├──┼───┼───┼────┼────┼──────────────┼───┼────────────┤
│ 2  │莊素鳳│陳中華│99年8月1│彰化縣永│陳中華於99年8 月18日上午6 時│1500元│莊素鳳共同販賣第一級毒品│
│    │莊景堯│      │8 日上午│靖鄉浮圳│7 分54秒許，以其持用之098070│      │，累犯，處有期徒刑柒年拾│
│    │      │      │6 時7 分│村圳中巷│4400號行動電話先與莊景堯持用│      │月，附表七、九所示之物均│
│    │      │      │許後若干│2號之5莊│之0000000000 號行動電話聯繫 │      │沒收之，未扣案之販賣第一│
│    │      │      │分鐘    │景堯住處│購毒事宜後，莊景堯再聯繫莊素│      │級毒品所得之財物新台幣壹│
│    │      │      │        │3樓     │鳳於左示時、地，以1500元之價│      │仟伍佰元應與莊景堯連帶沒│
│    │      │      │        │        │格販賣海洛因予陳中華1 次，並│      │收，如全部或一部不能沒收│
│    │      │      │        │        │收取價金。                  │      │時，以其等之財產抵償之。│
│    │      │      │        │        │                            │      │莊景堯共同販賣第一級毒品│
│    │      │      │        │        │                            │      │，累犯，處有期徒刑拾伍年│
│    │      │      │        │        │                            │      │陸月，附表七、九所示之物│
│    │      │      │        │        │                            │      │均沒收之，未扣案之販賣第│
│    │      │      │        │        │                            │      │一級毒品所得之財物新台幣│
│    │      │      │        │        │                            │      │壹仟伍佰元應與莊素鳳連帶│
│    │      │      │        │        │                            │      │沒收，如全部或一部不能沒│
│    │      │      │        │        │                            │      │收時，以其等之財產抵償之│
│    │      │      │        │        │                            │      │。                      │
└──┴───┴───┴────┴────┴──────────────┴───┴────────────┘
 附表四【莊素鳳販賣第二級毒品部分】
┌──┬───┬───┬────┬────┬──────────────┬───┬────────────┐
│編號│販毒者│購毒者│交易時間│交易地點│         交易方式           │ 金額 │主                   文 │
│    │      │      │        │        │                            │（新臺│                        │
│    │      │      │        │        │                            │ 幣） │                        │
├──┼───┼───┼────┼────┼──────────────┼───┼────────────┤
│ 1  │莊素鳳│江寬信│99年8月1│彰化縣永│江寬信先於99年8 月13日下午6 │1000元│莊素鳳販賣第二級毒品，累│
│    │      │      │3日晚上6│靖鄉浮圳│時9 分以其持用之0000000000號│      │犯，處有期徒刑壹年拾月，│
│    │      │      │時9 分後│村圳中巷│行動電話撥打莊景堯持用之0916│      │附表七所示之物均沒收之，│
│    │      │      │若干分鐘│2號之5莊│124779號行動電話，確定莊素鳳│      │未扣案之販賣第二級毒品所│
│    │      │      │        │景堯住處│人在何處（惟未告知購買毒品）│      │得之財物新台幣壹仟元沒收│
│    │      │      │        │        │，之後隨即至左示地點，以1000│      │，如全部或一部不能沒收時│
│    │      │      │        │        │元之價格向莊素鳳購賣甲基安非│      │，以其財產抵償之。      │
│    │      │      │        │        │他命並交付價金。            │      │                        │
├──┼───┼───┼────┼────┼──────────────┼───┼────────────┤
│ 2  │莊素鳳│江寬信│99年8月1│彰化縣永│江寬信於99年8 月16日晚上6 時│1000元│莊素鳳販賣第二級毒品，累│
│    │      │      │6日晚上6│靖鄉浮圳│16分許，以其持用之0000000000│      │犯，處有期徒刑壹年拾月，│
│    │      │      │時16分後│村圳中巷│號行動電話先撥打莊景堯持用之│      │，附表七所示之物均沒收之│
│    │      │      │許若干分│2號之5莊│0000000000號行動電話，確定莊│      │，而附表十編號1 、3 所示│
│    │      │      │鐘      │景堯住處│素鳳人在何處後（未告知購買毒│      │之毒品，均沒收銷燬之，未│
│    │      │      │        │        │品），並隨即至左示地點，以10│      │扣案之販賣第二級毒品所得│
│    │      │      │        │        │00元之價格向莊素鳳購買甲基安│      │之財物新台幣壹仟元沒收，│
│    │      │      │        │        │非他命並交付價金。          │      │如全部或一部不能沒收時，│
│    │      │      │        │        │                            │      │以其財產抵償之。        │
└──┴───┴───┴────┴────┴──────────────┴───┴────────────┘
 附表五【張玲珠單獨販賣第二級毒品部分】
┌──┬───┬───┬────┬────┬──────────────┬───┬────────────┐
│編號│販毒者│購毒者│交易時間│交易地點│         交易方式           │ 金額 │ 主                   文│
│    │      │      │        │        │                            │（新臺│                        │
├──┼───┼───┼────┼────┼──────────────┼───┼────────────┤
│ 1  │張玲珠│古瓊琇│99年10月│彰化縣員│張玲珠於99年10月2 日上午10時│ 500元│張玲珠販賣第二級毒品，累│
│    │      │      │2日上午 │林鎮中山│5分許，以其持用0000000000號 │      │犯，處有期徒刑年捌月，│
│    │      │      │10時5分 │路大潤發│行動電話與古瓊琇持用之098071│      │附表十三所示之物沒收，未│
│    │      │      │許若干分│賣場靠近│9183號行動電話連繫後，相約於│      │扣案之販賣第二級毒品所得│
│    │      │      │鐘      │張玲珠住│左示時地進行毒品交易，古瓊琇│      │之財物新台幣伍佰元沒收，│
│    │      │      │        │處附近某│即前往左述交易地點，以500 元│      │如全部或一部不能沒收時，│
│    │      │      │        │處      │之價格向張玲珠購買甲基安非他│      │以其財產抵償之。        │
│    │      │      │        │        │命1 小包1 次。              │      │                        │
├──┼───┼───┼────┼────┼──────────────┼───┼────────────┤
│ 2  │張玲珠│古瓊琇│99年10月│彰化縣員│張玲珠於99年10月3 日下午2 時│ 500元│張玲珠販賣第二級毒品，累│
│    │      │      │3日下午 │林鎮中山│31分許，以其持用0000000000號│      │犯，處有期徒刑年捌月，│
│    │      │      │2時31分 │路大潤發│行動電話與古瓊琇持用之098071│      │附表十三所示之物沒收，未│
│    │      │      │許若干分│賣場靠近│9183號行動電話連繫後，古瓊琇│      │扣案之販賣第二級毒品所得│
│    │      │      │鐘      │張玲珠住│即前往左述交易地點，以500 元│      │之財物新台幣伍佰元沒收，│
│    │      │      │        │處附近某│之價格向張玲珠購買甲基安非他│      │如全部或一部不能沒收時，│
│    │      │      │        │處      │命1 小包1 次。              │      │以其財產抵償之。        │
│    │      │      │        │        │                            │      │                        │
├──┼───┼───┼────┼────┼──────────────┼───┼────────────┤
│ 3  │張玲珠│古瓊琇│99年10月│彰化縣員│張玲珠於99年10月5 日晚上6時5│1000元│張玲珠販賣第二級毒品，累│
│    │      │      │5日晚上6│林鎮中山│2 分許，其所持用0000000000號│      │犯，處有期徒刑年捌月，│
│    │      │      │時52分許│路大潤發│行動電話與古瓊琇持用之098071│      │附表十三所示之物沒收，未│
│    │      │      │若干分鐘│賣場靠近│9183號行動電話連繫後，相約左│      │扣案之販賣第二級毒品所得│
│    │      │      │        │張玲珠住│示時地進行毒品交易，古瓊琇遂│      │之財物新台幣壹仟元沒收，│
│    │      │      │        │處附近某│前往左述交易地點，以1000元之│      │如全部或一部不能沒收時，│
│    │      │      │        │處      │價格向張玲珠購買甲基安非他命│      │以其財產抵償之。        │
│    │      │      │        │        │1 小包1 次。                │      │                        │
├──┼───┼───┼────┼────┼──────────────┼───┼────────────┤
│ 4  │張玲珠│古瓊琇│99年10月│彰化縣員│張玲珠於99年10月16日下午4 時│ 500元│張玲珠販賣第二級毒品，累│
│    │      │      │16日下午│林鎮中山│時22分許，以其所使用00000000│      │犯，處有期徒刑年捌月，│
│    │      │      │4時22分 │路大潤發│69號行動電話與古瓊琇持用之09│      │附表十三所示之物沒收，未│
│    │      │      │許若干分│賣場靠近│00000000號行動電話連繫後，古│      │扣案之販賣第二級毒品所得│
│    │      │      │鐘      │張玲珠住│瓊琇即前往左示交易地點，以50│      │之財物新台幣伍佰元沒收，│
│    │      │      │        │處附近某│0 元之價格向張玲珠購買甲基安│      │如全部或一部不能沒收時，│
│    │      │      │        │處      │非他命1 小包1次。           │      │以其財產抵償之。        │
├──┼───┼───┼────┼────┼──────────────┼───┼────────────┤
│ 5  │張玲珠│古瓊琇│99年10月│彰化縣員│張玲珠於99年10月27日晚上6 時│ 500元│張玲珠販賣第二級毒品，累│
│    │      │      │27日晚上│林鎮中山│23分許，以其所使用0000000000│      │犯，處有期徒刑年捌月，│
│    │      │      │6時23分 │路大潤發│號行動電話與古瓊琇持用之0980│      │附表十三所示之物沒收，未│
│    │      │      │許後若干│賣場靠近│719183號行動電話連繫後，古瓊│      │扣案之販賣第二級毒品所得│
│    │      │      │分鐘    │張玲珠住│琇即前往左示交易地點，以500 │      │之財物新台幣伍佰元沒收，│
│    │      │      │        │處附近某│元之價格向張玲珠購買甲基安非│      │如全部或一部不能沒收時，│
│    │      │      │        │處      │他命1 小包1 次。            │      │以其財產抵償之。        │
├──┼───┼───┼────┼────┼──────────────┼───┼────────────┤
│ 6  │張玲珠│古瓊琇│99年10月│彰化縣員│張玲珠於99年10月28日上午10時│ 500元│張玲珠販賣第二級毒品，累│
│    │      │      │28日上午│林鎮中山│時許，以其所使用0000000000號│      │犯，處有期徒刑年捌月，│
│    │      │      │10時許後│路大潤發│行動電話與古瓊琇持用之098071│      │附表十三所示之物沒收，未│
│    │      │      │若干分鐘│賣場靠近│9183號行動電話連繫後，古瓊琇│      │扣案之販賣第二級毒品所得│
│    │      │      │        │張玲珠住│即前往左示交易地點，以500 元│      │之財物新台幣伍佰元沒收，│
│    │      │      │        │處附近某│之價格向張玲珠購買甲基安非他│      │如全部或一部不能沒收時，│
│    │      │      │        │處      │命1 小包1 次。              │      │以其財產抵償之。        │
├──┼───┼───┼────┼────┼──────────────┼───┼────────────┤
│ 7  │張玲珠│古瓊琇│99年10月│彰化縣員│張玲珠於99年10月30日上午9 時│ 500元│張玲珠販賣第二級毒品，累│
│    │      │      │30日上午│林鎮中山│許57分許，以其所使用00000000│      │犯，處有期徒刑年捌月，│
│    │      │      │9 時57分│路大潤發│69號行動電話與古瓊琇持用之09│      │附表十三所示之物沒收，未│
│    │      │      │許後若干│賣場靠近│00000000號行動電話連繫後，古│      │扣案之販賣第二級毒品所得│
│    │      │      │分鐘    │張玲珠住│瓊琇即前往左示交易地點，以50│      │之財物新台幣伍佰元沒收，│
│    │      │      │        │處附近某│0 元之價格向張玲珠購買甲基安│      │如全部或一部不能沒收時，│
│    │      │      │        │處      │非他命1 小包1 次。          │      │以其財產抵償之。        │
├──┼───┼───┼────┼────┼──────────────┼───┼────────────┤
│ 8  │張玲珠│古瓊琇│99年10月│彰化縣員│張玲珠於99年10月31日上午10時│ 500元│張玲珠販賣第二級毒品，累│
│    │      │      │31日中午│林鎮中山│7 分、11時5 分、11時46分及中│      │犯，處有期徒刑年捌月，│
│    │      │      │12時13分│路大潤發│午12時許13分許，以其所使用09│      │附表十三所示之物沒收，未│
│    │      │      │許後若干│賣場靠近│00000000號行動電話與古瓊琇持│      │扣案之販賣第二級毒品所得│
│    │      │      │分鐘    │張玲珠住│用之0000000000號行動電話連繫│      │之財物新台幣伍佰元沒收，│
│    │      │      │        │處附近某│後，古瓊琇即前往左示交易地點│      │如全部或一部不能沒收時，│
│    │      │      │        │處      │，以500 元之價格向張玲珠購買│      │以其財產抵償之。        │
│    │      │      │        │        │甲基安非他命1 小包1 次。    │      │                        │
├──┼───┼───┼────┼────┼──────────────┼───┼────────────┤
│ 9  │張玲珠│古瓊琇│99年11月│彰化縣員│張玲珠於99年11月1 日晚上9 時│ 500元│張玲珠販賣第二級毒品，累│
│    │      │      │1日晚上9│林鎮中山│許6 分許，以其所使用00000000│      │犯，處有期徒刑年捌月，│
│    │      │      │時6 分許│路大潤發│69號行動電話與古瓊琇持用之09│      │附表十三所示之物沒收，未│
│    │      │      │後若干分│賣場附近│00000000號行動電話連繫後，古│      │扣案之販賣第二級毒品所得│
│    │      │      │鐘      │某處    │瓊琇即前往左示交易地點，以50│      │之財物新台幣伍佰元沒收，│
│    │      │      │        │        │0 元之價格向張玲珠購買甲基安│      │如全部或一部不能沒收時，│
│    │      │      │        │        │非他命1 小包1 次。          │      │以其財產抵償之。        │
├──┼───┼───┼────┼────┼──────────────┼───┼────────────┤
│ 10 │張玲珠│古瓊琇│99年11月│彰化縣員│張玲珠於99年11月3 日下午5 時│ 500元│張玲珠販賣第二級毒品，累│
│    │      │      │3日17時 │林鎮中山│許45分許，以其所使用00000000│      │犯，處有期徒刑年捌月，│
│    │      │      │45分許後│路大潤發│69號行動電話與古瓊琇持用之09│      │附表十三所示之物沒收，未│
│    │      │      │若干分鐘│賣場靠近│00000000號行動電話連繫後，古│      │扣案之販賣第二級毒品所得│
│    │      │      │        │張玲珠住│瓊琇即前往左示交易地點，以50│      │之財物新台幣伍佰元沒收，│
│    │      │      │        │處附近某│0元之價格向張玲珠購買甲基安 │      │如全部或一部不能沒收時，│
│    │      │      │        │處      │非他命1 小包1 次。          │      │以其財產抵償之。        │
├──┼───┼───┼────┼────┼──────────────┼───┼────────────┤
│ 11 │張玲珠│古瓊琇│99年11月│彰化縣員│張玲珠於99年11月5 日中午12時│ 500元│張玲珠販賣第二級毒品，累│
│    │      │      │5日12時 │林鎮中山│許46分許，以其所使用00000000│      │犯，處有期徒刑年捌月，│
│    │      │      │46分許後│路大潤發│69號行動電話與古瓊琇持用之09│      │附表十三所示之物沒收，未│
│    │      │      │若干分鐘│賣場靠近│00000000號行動電話連繫後，古│      │扣案之販賣第二級毒品所得│
│    │      │      │        │張玲珠住│瓊琇即前往左示交易地點，以50│      │之財物新台幣伍佰元沒收，│
│    │      │      │        │處附近某│ 0元之價格向張玲珠購買甲基安│      │如全部或一部不能沒收時，│
│    │      │      │        │處      │非他命1 小包1 次。          │      │以其財產抵償之。        │
├──┼───┼───┼────┼────┼──────────────┼───┼────────────┤
│ 12 │張玲珠│古瓊琇│99年11月│彰化縣員│張玲珠於99年11月6 日下午1 時│ 500元│張玲珠販賣第二級毒品，累│
│    │      │      │6日13時4│林鎮中山│許4分許，以其所使用000000006│      │犯，處有期徒刑年捌月，│
│    │      │      │分許後若│路大潤發│9 號行動電話與古瓊琇持用之09│      │附表十三所示之物沒收，未│
│    │      │      │干分鐘  │賣場靠近│00000000號行動電話連繫後，古│      │扣案之販賣第二級毒品所得│
│    │      │      │        │張玲珠住│瓊琇即前往左示交易地點，以50│      │之財物新台幣伍佰元沒收，│
│    │      │      │        │處附近某│0 元之價格向張玲珠購買甲基安│      │如全部或一部不能沒收時，│
│    │      │      │        │處      │非他命1 小包1 次。          │      │以其財產抵償之。        │
├──┼───┼───┼────┼────┼──────────────┼───┼────────────┤
│ 13 │張玲珠│古瓊琇│99年11月│彰化縣員│張玲珠於99年11月10日上午10時│ 500元│張玲珠販賣第二級毒品，累│
│    │      │      │10日10時│林鎮中山│許56分許，以其所使用00000000│      │犯，處有期徒刑年捌月，│
│    │      │      │56分許後│路大潤發│69號行動電話與古瓊琇持用之09│      │附表十三所示之物沒收，未│
│    │      │      │若干分鐘│賣場靠近│00000000號行動電話連繫後，古│      │扣案之販賣第二級毒品所得│
│    │      │      │        │張玲珠住│瓊琇即前往左示交易地點，以50│      │之財物新台幣伍佰元沒收，│
│    │      │      │        │處附近某│0 元之價格向張玲珠購買甲基安│      │如全部或一部不能沒收時，│
│    │      │      │        │處      │非他命1 小包1 次。          │      │以其財產抵償之。        │
└──┴───┴───┴────┴────┴──────────────┴───┴────────────┘
 附表六
┌──┬────────────┬──────────────┬───────────┐
│編號│扣 案 物 品             │扣 案 地 點                 │持有人                │
├──┼────────────┼──────────────┼───────────┤
│1   │NOKIA 廠牌行動電話1支 （│彰化縣員林鎮○○街181 巷19號│莊素鳳（友人寄放）    │
│    │序號：0000000000 00 ，SI│4 樓                        │                      │
│    │M 卡門號：0000000000）  │                            │                      │
├──┼────────────┼──────────────┼───────────┤
│2   │OKWAP 行動電話1 支（序號│同上                        │（友人寄放）          │
│    │：000000000000000）     │                            │                      │
├──┼────────────┼──────────────┼───────────┤
│3   │毒品殘渣袋1 個          │同上                        │施用毒品所留下，與本案│
│    │                        │                            │無關                  │
├──┼────────────┼──────────────┼───────────┤
│4   │電話簿1本               │同上                        │同上（被告於準備程序中│
│    │                        │                            │陳述是販賣所用，但於審│
│    │                        │                            │理中供述該電話簿與本案│
│    │                        │                            │無關）                │
├──┼────────────┼──────────────┼───────────┤
│5   │甲基安非他命7 包（淨重為│彰化縣永靖鄉浮圳村圳中巷2-5 │同上                  │
│    │146.54公克，驗餘淨重146.│號3 樓                      │                      │
│    │36公克 ）               │                            │                      │
├──┼────────────┼──────────────┼───────────┤
│6   │海洛因6 包（起訴書誤載為│上址2、3樓                  │同上                  │
│    │7 包，送驗後，其中一包並│                            │                      │
│    │非海洛因，淨重16.86 公克│                            │                      │
│    │，驗餘淨重為16.82公克） │                            │                      │
├──┼────────────┼──────────────┼───────────┤
│7   │毒品分裝袋1 包          │上址3樓                     │同上                  │
├──┼────────────┼──────────────┼───────────┤
│8   │葡萄糖1包               │同上                        │同上                  │
├──┼────────────┼──────────────┼───────────┤
│9   │毒品販賣帳冊1 本        │上址2樓                     │同上                  │
├──┼────────────┼──────────────┼───────────┤
│10  │電子磅秤2台             │上址2、3樓                  │同上                  │
├──┼────────────┼──────────────┼───────────┤
│11  │毒品吸食器1批           │上址3樓                     │同上（與本案無關）    │
├──┼────────────┼──────────────┼───────────┤
│12  │現金213,500 元          │上址2樓                     │同上（與本案無關）    │
├──┼────────────┼──────────────┼───────────┤
│13  │毒品裝載袋1 個          │上址3樓                     │同上                  │
├──┼────────────┼──────────────┼───────────┤
│14  │行動電話SIM 卡6 張（門號│上址2樓                     │同上                  │
│    │：0000000000、0000000000│                            │                      │
│    │、0000000000、0000000000│                            │                      │
│    │035 、000000000000、0989│                            │                      │
│    │335292 ）               │                            │                      │
├──┼────────────┼──────────────┼───────────┤
│15  │裝載毒品紙盒1 個        │上址3樓                     │同上                  │
├──┼────────────┼──────────────┼───────────┤
│16  │Anycall 廠牌行動電話1 支│同上                        │同上                  │
│    │（序號：000000000000；  │                            │                      │
│    │SIM 卡門號：0000000000）│                            │                      │
├──┼────────────┼──────────────┼───────────┤
│17  │SAMSUNG 廠牌行動電話1 支│上址2樓                     │同上                  │
│    │（序號：000000000000000 │                            │                      │
│    │；SIM 卡門號：0000000000│                            │                      │
│    │）                      │                            │                      │
├──┼────────────┼──────────────┼───────────┤
│18  │S388廠牌行動電話1 支（序│同上                        │同上                  │
│    │號：00000000 0000000；SI│                            │                      │
│    │M 卡門號：0000000000）  │                            │                      │
├──┼────────────┼──────────────┼───────────┤
│19  │NOKIA 廠牌行動電話1支 （│同上                        │同上                  │
│    │序號：000000 000000000；│                            │                      │
│    │SIM卡門號：0000000000） │                            │                      │
├──┼────────────┼──────────────┼───────────┤
│20  │NOKIA 廠牌行動電話1支 （│上址3樓                     │同上                  │
│    │序號：000000000000000 ；│                            │                      │
│    │SIM 卡門號：0000000000）│                            │                      │
├──┼────────────┼──────────────┼───────────┤
│21  │NOKIA 廠牌行動電話1支 （│上址2樓                     │同上                  │
│    │序號：000000000000000 ；│                            │                      │
│    │門號：0000000000）      │                            │                      │
├──┼────────────┼──────────────┼───────────┤
│22  │旭眾呼叫器（台號：35；傳│上址2樓                     │同上（與本案無關）    │
│    │呼號碼：0000000000）    │                            │                      │
├──┼────────────┼──────────────┼───────────┤
│23  │安非他命一大包（內4 小包│同上                        │邱淑玲（實際為莊素鳳放│
│    │，合計淨重為6.04，驗餘淨│                            │置在邱淑玲的皮包內）  │
│    │重為6.0094公克）        │                            │                      │
├──┼────────────┼──────────────┼───────────┤
│24  │皮包1 個                │同上                        │同上（與本案無關）    │
├──┼────────────┼──────────────┼───────────┤
│25  │NOKIA 廠牌行動電話1支 （│同上                        │同上                  │
│    │序號：000000000000000 ；│                            │                      │
│    │SIM卡門號：0000000000） │                            │                      │
├──┼────────────┼──────────────┼───────────┤
│26  │NOKIA 廠牌行動電話1支 （│同上                        │同上                  │
│    │序號：000000 000000000；│                            │                      │
│    │SIM卡門號：0000000000） │                            │                      │
├──┼────────────┼──────────────┼───────────┤
│27  │SonyEricsson廠牌行動電話│同上                        │莊景堯                │
│    │1 支（序號：000000000000│                            │                      │
│    │ 504 ；SIM 卡門號：09704│                            │                      │
│    │ 13823 ）               │                            │                      │
├──┼────────────┼──────────────┼───────────┤
│28  │SonyEricsson廠牌行動電話│同上                        │同上                  │
│    │1 支（序號：000000000000│                            │                      │
│    │98314 ；SIM 卡門號：0916│                            │                      │
│    │124779）                │                            │                      │
└──┴────────────┴──────────────┴───────────┘
 附表七 （在莊素鳳處所查扣之物品）
┌──┬────────────┬──────────────┬───────────┐
│編號│沒收物品                │扣 案 地 點                 │持有人                │
├──┼────────────┼──────────────┼───────────┤
│1   │毒品分裝袋1 包          │彰化縣員林鎮○○街181 巷19號│莊素鳳                │
│    │                        │4 樓上址3樓                 │                      │
├──┼────────────┼──────────────┼───────────┤
│2   │葡萄糖1包               │同上                        │同上                  │
├──┼────────────┼──────────────┼───────────┤
│3   │毒品販賣帳冊1 本        │上址2樓                     │同上                  │
├──┼────────────┼──────────────┼───────────┤
│4   │電子磅秤2台             │上址2、3樓                  │同上                  │
├──┼────────────┼──────────────┼───────────┤
│5   │毒品裝載袋1 個          │上址3樓                     │同上                  │
├──┼────────────┼──────────────┼───────────┤
│6   │裝載毒品紙盒1 個        │上址3樓                     │同上                  │
├──┼────────────┼──────────────┼───────────┤
│7   │Anycall 廠牌行動電話1 支│同上                        │同上                  │
│    │（序號：000000000000，不│                            │                      │
│    │含SIM 卡門號：0000000000│                            │                      │
│    │）                      │                            │                      │
├──┼────────────┼──────────────┼───────────┤
│8   │SAMSUNG 廠牌行動電話1 支│上址2樓                     │同上                  │
│    │（序號：000000000000000 │                            │                      │
│    │不含SIM 卡門號：00000000│                            │                      │
│    │35 ）                   │                            │                      │
├──┼────────────┼──────────────┼───────────┤
│9   │S388廠牌行動電話1 支（序│同上                        │同上                  │
│    │號：000000000000000 ，不│                            │                      │
│    │含SIM 卡門號：0000000000│                            │                      │
│    │）                      │                            │                      │
├──┼────────────┼──────────────┼───────────┤
│10  │NOKIA 廠牌行動電話1支 （│上址3樓                     │同上                  │
│    │序號：000000000000000 ，│                            │                      │
│    │不含SIM 卡門號：00000000│                            │                      │
│    │92 ）                   │                            │                      │
├──┼────────────┼──────────────┼───────────┤
│11  │NOKIA 廠牌行動電話1支 （│上址2樓                     │同上                  │
│    │序號：000000000000000 ，│                            │                      │
│    │不含SIM 卡門號：00000000│                            │                      │
│    │14 ）                   │                            │                      │
└──┴────────────┴──────────────┴───────────┘
 附表八（在邱淑玲房間所查扣之物品）
┌──┬────────────┬──────────────┬───────────┐
│編號│沒收物品                │扣 案 地 點                 │持有人                │
├──┼────────────┼──────────────┼───────────┤
│ 1  │NOKIA 廠牌行動電話1支 （│彰化縣永靖鄉浮圳村圳中巷2 之│邱淑玲                │
│    │序號：000000000000000 ；│5 號2樓                     │                      │
│    │不含SIM 卡門號0000000000│                            │                      │
│    │）                      │                            │                      │
└──┴────────────┴──────────────┴───────────┘
 附表九
┌──┬────────────┬──────────────┬───────────┐
│編號│沒收物品                │扣 案 地 點                 │持有人                │
├──┼────────────┼──────────────┼───────────┤
│1   │SonyEricsson廠牌行動電話│彰化縣永靖鄉浮圳村圳中巷2 之│莊景堯                │
│    │1 支（序號：000000000000│5 號2樓                     │                      │
│    │98314 門號，不含SIM 卡門│                            │                      │
│    │號0000000000，申設人許仁│                            │                      │
│    │德）                    │                            │                      │
└──┴────────────┴──────────────┴───────────┘
 附表十
┌──┬────────────┬──────────────┬───────────┐
│編號│沒收物品                │扣 案 地 點                 │持有人                │
├──┼────────────┼──────────────┼───────────┤
│1   │甲基安非他命7 包（淨重為│彰化縣永靖鄉浮圳村圳中巷2-5 │莊素鳳                │
│    │146.54公克，驗餘淨重146.│號3 樓                      │                      │
│    │36公克 ）               │                            │                      │
├──┼────────────┼──────────────┼───────────┤
│2   │海洛因6 包（起訴書誤載為│上址2、3樓                  │莊素鳳                │
│    │7 包，送驗後，其中一包並│                            │                      │
│    │非海洛因，淨重16.86 公克│                            │                      │
│    │，驗餘淨重為16.82公克） │                            │                      │
├──┼────────────┼──────────────┼───────────┤
│3   │安非他命一大包（內4 小包│同上                        │莊素鳳放置在邱淑玲處所│
│    │，合計淨重為6.04，驗餘淨│                            │，為莊素鳳所有        │
│    │重為6.0094公克）        │                            │                      │
└──┴────────────┴──────────────┴───────────┘
 附表十一
┌──┬────────────┬──────────────┬───────────┐
│編號│沒收物品                │扣 案 地 點                 │持有人                │
├──┼────────────┼──────────────┼───────────┤
│1   │NOKIA 廠牌行動電話1支 （│彰化縣員林鎮○○街181 巷19號│莊素鳳                │
│    │序號：000000000000000 ，│4 樓上址3樓                 │                      │
│    │不含SIM 卡門號0000000000│                            │                      │
│    │）                      │                            │                      │
└──┴────────────┴──────────────┴───────────┘
 附表十二
┌──┬────────────┬──────────────┬───────────┐
│編號│沒收物品                │扣 案 地 點                 │持有人                │
├──┼────────────┼──────────────┼───────────┤
│2   │NOKIA 廠牌行動電話1支 （│彰化縣永靖鄉浮圳村圳中巷2 之│邱淑玲                │
│    │序號：000000000000000 ；│5 號2樓                     │                      │
│    │含SIM卡門號0000000000） │                            │                      │
└──┴────────────┴──────────────┴───────────┘
 附表十三
┌──┬────────────┬──────────────┬───────────┐
│編號│沒收物品                │扣 案 地 點                 │持有人                │
├──┼────────────┼──────────────┼───────────┤
│1   │SonyEricsson廠牌行動電話│在張玲珠位於彰化縣埔心鄉住處│張玲珠                │
│    │1 支（序號：000000000000│                            │                      │
│    │852 ，不含SIM卡 門號：09│                            │                      │
│    │00000000 ）             │                            │                      │
└──┴────────────┴──────────────┴───────────┘